【裁判字號】    89,上訴,1450
【裁判日期】    890703
【裁判案由】    毒品危害防制條例
【裁判全文】
臺灣高等法院臺中分院刑事判決                  八十九年度上訴字第一四五號
    上  訴  人
    即  被  告  乙○○
右上訴人因違反毒品危害防制條例案件，不服臺灣台中地方法院八十八年度訴字第二
一六七號中華民國八十九年七月三日第一審判決（起訴案號：臺灣台中地方法院檢察
署八十八年度偵字第一二六三號），提起上訴，本院判決如左：
      主  文
原判決關於被告轉讓第一級毒品部分撤銷。
乙○○連續轉讓第一級毒品，累犯，處有期徒刑壹年肆月。扣案之海洛因包（合計
淨重肆點肆玖公克、純質淨重零點貳公克）沒收銷燬之。
      事  實
一、乙○○曾於民國八十五年間因麻醉藥品管理條例案件，經法院判處有期徒刑四月
    確定，於八十五年六月十日以易科罰金執行完畢，仍不知悔改，竟基於概括之犯
    意，自八十七年十二月間某日起至八十八年一月六日止，連續多次在台中市○○
    路○段二十五號二樓之一等處，將第一級毒品海洛因無償轉讓給丙○○施用。嗣
    於八十八年一月六日下午六時許，在台中市○○路○段二十五號二樓之一內為警
    當場查獲乙○○轉讓海洛因犯行，並從在場之陳珮羚身上搜得乙○○所有之海洛
    因二包及天花板夾層內查獲海洛因一包（合計淨重四．四九公克、純質淨重Ｏ．
    二三公克）。
二、案經臺中縣警察局東勢分局報請臺灣台中地方院檢察署檢察官偵查起訴。
      理  由
一、訊據被告乙○○矢口否認有轉讓海洛因犯行，辯稱：其在警訊時有被刑求，警訊
    筆錄並不可採，且扣案之海洛因並非其所有，其並未提供海洛因給丙○○、魯文
    貞及陳珮羚施用云云。
二、本院查：
  (一)警方於八十八年一月六日下午十八時三十分，持搜索票，在被告所承租之台中市
    ○○路○段二十五號二樓之一處，除安非他命及電子秤、分裝袋等物外，另查獲
    海洛因三包（合計淨重四．四九公克、純質淨重Ｏ．二三公克），其中一包係於
    天花板夾層查獲，另二包係於陳珮羚身上查獲等情，業據被告自白不諱，核與現
    場證人丙○○、陳珮羚、魯文貞分別於警訊、偵查、原審調查時所供情節相符，
    並有上開物品扣案可資佐證。而上開三包海洛因經送法務部調查局鑑定結果認確
    係海洛因，有該局編號000000000號、000000000號鑑定通知
    書各一份附於偵查卷可稽。證人陳珮羚於警訊及偵查時就其持有上開海洛因之來
    源供稱：係於被告上開處所之廁所內洗手上所拿等語。
  (二)證人丙○○於八十八年六月八日檢察官偵查中證述：自八十七年十二月開始至八
    十八年一月間，被告在上址前後大約四次無償轉讓海洛因予伊施用等語。查被告
    於偵查時坦承曾轉讓安非他命予丙○○、魯文貞、陳珮羚等人施用等情 (被告此
    部分之犯行，因裁判上一罪之關係，為前確定判決效力所及，經原審法院為免訴
    之判決確定)，證人魯文貞、丙○○分別於偵查及本院調查中亦坦認，被告確曾
    多次提供安非他命供伊等施用等語觀之，被告既提供毒品予上開丙○○等人施用
    ，就事理而言，除價格上之考慮外，當無就安非他命或海洛因為區分之必要。參
    酌於被告租處確被查獲有海洛因等物及被告與丙○○間並無夙怨，丙○○之上開
    證詞應與事實相符。至丙○○嗣於本院調查時改稱，被告僅有提供安非他命供其
    施用，從未提供海洛因云云，就未提供海洛因部分應係迴護之詞，不足採信。
  (三)至被告抗辯其於警訊時遭刑求一節，查被告於八十八年一月七日經警方移送臺灣
    台中地方法院檢察署由內勤檢察官訊問時，即辯稱有遭警方毆打胸部及頭部刑求
    云云，經該署檢察官命法警勘驗被告之頭、胸部未發現有何傷勢，此有偵訊筆錄
    可稽，是被告刑求抗辯是否可採，固有疑問。然由原審卷附被告於八十八年一月
    七日之健康檢查表影本有「自述：胸痛」之記載，且台中監獄衛生科潘信村醫師
    於八十八年一月八日夜間看診時時，被告亦向之表示有「Chest pain」 (胸痛)
    情事，參酌證人丙○○於偵查及本院調查時均證稱有刑求情事等語，是被告於警
    訊時所供是否基於其自白意志而具有證據能力，亦有可疑。惟本院依證人丙○○
    之上開供述及搜索所得之客觀事實，已足認被告確有轉讓海洛因之行為，被告犯
    行洵堪認定。
三、核被告所為，係犯毒品危害防制條例第八條第一項之轉讓第一級毒品罪。其持有
    第一級毒品之低度行為，為其轉讓第一級毒品之高度行為所吸收，不另論罪。其
    先後多次犯行，時間緊接，犯罪構成要件相同，顯係基於概括之犯意而為，應依
    刑法第五十六條之規定論以一罪，並依法加重其刑。查被告曾於八十五年間因麻
    醉藥品管理條例案件，經本院判處有期徒刑四月確定，於八十五年六月十日以易
    科罰金執行完畢，此有臺灣台中地方法院檢察署刑案資料查註紀錄表一份附於偵
    查卷可稽，其於前案執行完畢後，五年內再犯本件有期徒刑以上之罪，係屬累犯
    ，應依刑法第四十七條規定加重其刑。
四、公訴意旨另以被告有轉讓海洛因予魯文貞、陳珮羚施用之犯行云云。查公訴意旨
    認被告有此部分之犯行，係以被告於警訊時所供：「 (問：你有否提供安非他命
    或海洛因給丙○○等三人吸食？)所有毒品均有提供給丙○○等三人吸食，但均
    未收費」等語，及其後搜索所得為其論據。然：I被告於警訊中之供詞是否具有
    證據能力既有可疑，已見前述，則不得採為認定被告犯罪之依據。II魯文貞、陳
    珮羚於警訊、偵查及原審調查時均否認有上開受讓海洛因之事實。是難憑在被告
    處搜索得海洛因等毒品，而認定被告有此部分轉讓之犯行。公訴人就此部分犯行
    ，與前開有罪部分依連續犯裁判上一罪起訴，不另為無罪之諭知。原審予被告以
    論罪科刑固非無見，惟原判決既誤認被告有轉讓海洛因予魯文貞、陳珮羚部分犯
    行即有未洽。被告上訴意旨否認犯罪固不足取，惟原判決既有上開可議之處即屬
    無可維持，應予撤銷改判。爰審酌被告犯罪之動機、目的、手段、生活狀況、智
    識程度、犯罪所生之損害及犯罪後態度等一切情狀，量處如主文第二項所示之刑
    。扣案之海洛因三包（合計淨重四．四九公克、純質淨重Ｏ．二三公克）係查獲
    之毒品，爰依毒品危害防制條例第十八條第一項前段之規定宣告沒收銷燬之。
五、據上論結，應依刑事訴訟法第三百六十九條第一項前段、第三百六十四條、第二
    百九十九條第一項前段，毒品危害防制條例第八條第一項、第十八條第一項前段
    ，刑法第十一條前段、第五十六條、第四十七條，判決如主文。
本案經檢察官甲○○到庭執行職務。
中      華      民      國      八十九   年    十    月    十七      日
                                    臺灣高等法院臺中分院刑事第四庭
                                          審判長法  官  洪  耀  宗
                                                法  官  吳  重  政
                                                法  官  劉  登  俊
右正本證明與原本無異。
如不服本判決應於收受送達後十日內向本院提出上訴書狀，其未述上訴之理由者並
得於提起上訴後十日內向本院補提理由書（均須按他造當事人之人數附繕本）。
                                                書記官  吳  麗  慧
中      華      民      國     八十九     年      十      月    二十    日
                                                                        Ｄ


司法院資訊處製作；財團法人民間司法改革基金會備份。
